【裁判字號】    94,上重訴,46
【裁判日期】    950104
【裁判案由】    毒品危害防制條例
【裁判全文】
臺灣高等法院臺中分院刑事判決      94年度上重訴字第46號
上  訴  人
即  被  告  辛○○
選任辯護人  陳浩華律師
上  訴  人
即  被  告  丁○○
                    （另案在臺灣臺中監獄執行中）
選任辯護人  陳沆河律師
上  訴  人
即  被  告  戊○○
指定辯護人  郭隆偉律師
上列上訴人因毒品危害防制條例案件，不服臺灣臺中地方法院94
年度重訴字第1934號中華民國94年9月9日第一審判決（起訴案號
：臺灣臺中地方法院檢察署94年度偵字第5302、5303、5304、53
05、7093、7147號），提起上訴，本院判決如下：
    主  文
上訴駁回。
    事  實
一、丁○○曾因賭博罪，於民國（下同）九十一年三月二十五日
    經臺灣臺中地方法院判處有期徒刑六月確定，並於同年四月
    二十九日易科罰金執行完畢。又因公共危險罪，於九十一年
    十一月十一日經同法院判處拘役五十日確定，並於九十二年
    一月三日易科罰金執行完畢。再因公共危險罪，於九十二年
    七月二十一日經臺灣彰化地方法院判處有期徒五月確定（執
    行中）。戊○○曾因妨害兵役案件，於八十五年二月二十三
    日經臺灣臺中地方法院判處有期徒刑三月確定；又因違反懲
    治盜匪條例案件，於八十五年六月二十五日經本院判處有期
    徒刑七年五月確定，嗣經定應執行刑為有期徒刑七年七月確
    定，送監執行後，於八十八年十二月十八日假釋付保護管束
    ，至九十二年五月二日保護管束期滿未經撤銷而視為執行完
    畢。
二、
  (一)丁○○明知海洛因係毒品危害防制條例第二條第二項第一款
    所規定之第一級毒品，且為懲治走私條例「公告管制物品項
    目及其數額」甲類第四款所定管制進出口之物品，不得運輸
    或私運進口。詎丁○○竟與鄧朝鴻（另案由檢察官偵查通緝
    中）、甲○○（綽號「小劉」）、綽號「金龍」等不詳姓名
    之成年男子，為牟私利，決自香港地區以將毒品綁在身上夾
    帶闖關方式，運輸管制物品第一級毒品海洛因來台，而共同
    基於運輸及私運第一級毒品海洛因進口之犯意聯絡，由丁○○出面尋找願意前往香港地區夾帶毒品進口之人，遂於九十
    四年三月初某日，透過己○○（業經檢察官不起訴處分）認
    識壬○○、辛○○二人，且對其二人以化名「小陳」自稱，
    告以可提供前往香港來回機票及食宿等相關費用，並以新台
    幣（下同）五萬元之代價，約定由壬○○、辛○○前往香港
    地區以夾帶闖關方式，運輸管制物品進口。壬○○、辛○○
    二人應允後，遂由鄧朝鴻出資，並由辛○○將辦理護照所需
    之相片、身分證及退伍令等文件、壬○○將護照影本，分別
    交付丁○○，再由丁○○前往臺中市○○路二０七八號聯誠
    旅行社，向該旅行社之承辦人員林玲珍自稱「陳先生」並委
    請代為申辦辛○○之護照、香港簽證及購買中華航空股份有
    限公司（下稱中華航空公司）ＣＩ六一三班次機票，及代為
    申辦壬○○之香港簽證，嗣辦妥後亦由丁○○前往向林玲珍
    取件。
  (二)俟相關簽證及機票等出、入國所需之文件辦妥後，隨即於九
    十四年三月十七日晚上某時，由丁○○駕駛車牌號碼不詳之
    福斯箱型車前往嘉義搭載壬○○、辛○○及己○○，同日晚
    上前往臺中市麗晶酒店住宿，翌日（十八日）上午再由丁○○駕車搭載壬○○、辛○○及己○○前往桃園中正國際機場
    ，並於途中交付壬○○門號0000000000號行動電
    話一支（用戶名稱：QUAN THI HANG九十三年九月五日起租
    用開通），及前往臺中市不詳手機行辦理門號000000
    0000號行動電話一支（用戶名稱：辛○○，九十四年三
    月十八日租用開通）交付辛○○使用，辛○○並攜帶自己所
    持用之門號0000000000號行動電話一支（中華電
    信門號，檢察官誤為香港地區之門號），分供與丁○○及前
    往香港後與在香港接應之甲○○聯絡使用，及在桃園中正國
    際機場，由丁○○各交付港幣二千餘元（即新台幣一萬元所
    換得者）予壬○○、辛○○充二人前往香港花費之用；且為
    避免查緝，並要求壬○○、辛○○搭乘不同航次之班機前往
    香港。
  (三)辛○○即於同日下午二時十分許，搭乘中華航空公司ＣＩ六
    一三號班次班機前往香港地區；壬○○則於同日下午三時許
    ，搭乘中華航空公司ＣＸ五六五班次班機前往香港地區；二
    人於抵達香港後，即由甲○○安排進住香港晶華酒店第一０
    三二號房，並付清住宿費用，二人即在香港地區旅遊。迄同
    年三月二十日下午，甲○○即攜帶第一級毒品海洛因各四包
    ，前往香港晶華酒店第一０三二號房，要求壬○○、辛○○
    二人以將第一級毒品海洛因以膠帶、紗布綑綁、黏貼在身上
    之方式夾帶第一級毒品海洛因回台，此時壬○○、辛○○已
    知其二人所欲運輸進口至臺灣地區之管制物品係海洛因，為
    毒品危害防制條例第二條第二項第一款所規定之第一級毒品
    ，且為懲治走私條例「公告管制物品項目及其數額」甲類第
    四款所定管制進出口之物品，然因當時已身處香港地區，為
    求迅速回臺，竟與丁○○、鄧朝鴻、甲○○、「金龍」等人
    共同基於運輸及私運第一級毒品海洛因進口之犯意聯絡，由
    甲○○將第一級毒品海洛因四包（淨重一一一七點八三公克
    、空包裝重六八七點二０公克、純度百分之九二點七八、純
    質淨重一０三七點一二公克）以膠帶、紗布分別綑綁在壬○○之後背、左、右小腿；將第一級毒品海洛因四包（淨重一
    二四五點四七公克、空包裝重七七七點八八公克、純度百分
    之九二點七八、純質淨重一一五五點五五公克）以膠帶、紗
    布分別綑綁在辛○○之後背、左、右小腿。綑綁、黏貼事畢
    ，即由甲○○與壬○○、辛○○一起搭車前往機場，壬○○
    於同日晚上八時許，自香港地區搭乘國泰航空公司ＣＸ四六
    四班次班機回臺，辛○○則於同日晚上九時許，自香港地區
    搭乘中華航空公司ＣＩ六一八號班次班機回臺；二人先後於
    同日晚上十時許、十一時許抵達桃園中正國際機場，壬○○
    、辛○○即以此方式，將第一級毒品海洛因綑綁在身上夾帶
    闖關，運輸第一級毒品進口入境。
  (四)嗣壬○○於同日晚上十一時許，在桃園中正國際機場第一航
    廈入境檢查室為警會同中部地區巡防局臺中機動查緝隊、航
    空警察局安全檢查隊、財政部臺北關稅局當場查獲，並扣得
    其所運輸入境之第一級毒品海洛因四包（淨重一一一七點八
    三公克、空包裝重六八七點二０公克、純度百分之九二點七
    八、純質淨重一０三七點一二公克）及丁○○所交付供本案
    犯罪聯繫使用之門號0000000000號行動電話一支
    （ＮＯＫＩＡ廠牌、序號：00000000000000
    0號、含晶片卡一張）等物。辛○○於同日晚上十一時二十
    分許，在桃園中正國際機場第一航廈入境檢查室為警會同中
    部地區巡防局臺中機動查緝隊、航空警察局安全檢查隊、財
    政部臺北關稅局當場查獲，並扣得其所運輸入境之第一級毒
    品海洛因四包（淨重一二四五點四七公克、空包裝重七七七
    點八八公克、純度百分之九二點七八、純質淨重一一五五點
    五五公克）及丁○○所交付供本案犯罪聯繫使用之門號00
    00000000號行動電話一支（ＮＯＫＩＡ廠牌、序號
    ：000000000000000號、含晶片卡一張）及
    其自己所持用亦供本案犯罪聯繫使用之門號0000000
    000號行動電話一支（ＴＯＰＬＵＸ廠牌、序號：000
    000000000000號、含晶片卡一張）等物。
三、
  (一)丁○○於獲悉壬○○、辛○○二人為警查獲後，竟仍不知警
    惕，復承前運輸及私運第一級毒品海洛因進口之概括犯意，
    另與真實姓名、年籍均不詳綽號「大頭」、「阿文」、「阿
    猴」等成年男子基於共同犯罪意思聯絡，並由丁○○出面尋
    找願意前往泰國地區夾帶毒品進口之人。因戊○○積欠丁○○五萬元之款項，遂於九十四年四月六日某時，在臺中市○○路、民權路某處，約戊○○見面，對戊○○以化名「阿堂
    」自稱，向戊○○佯稱願以五萬元之代價，且提供前往泰國
    旅遊之機票、食宿等相關費用，自泰國帶回「奈米Ｃ」之高
    科技產品回臺，戊○○應允後，即將護照等出國所需之證件
    交付丁○○辦理出國事宜。嗣即依丁○○之指示，於九十四
    年四月九日前往桃園中正國際機場向丁○○代為安排報名之
    旅行團報到，與亦受丁○○安排前往泰國攜帶「奈米Ｃ」高
    科技產品之庚○○（已經檢察官不起訴處分確定）一起搭乘
    中華航空公司ＣＩ０六五班次班機前往泰國旅遊，至泰國後
    即依丁○○之指示撥打000000000號電話與綽號「
    阿猴」之成年男子聯繫，並隨團在泰國地區旅遊。
  (二)迄九十四年四月十四日上午七時許，綽號「阿猴」之成年男
    子即與戊○○聯繫，並在泰國曼谷日航酒店，將二只已在皮
    箱夾層夾帶第一級毒品海洛因之黑色空登機箱交付戊○○，
    並告知返臺後，撥打0000000000號行動電話，即
    會有人接應；戊○○收受並打開皮箱檢視後，發現係夾藏第
    一級毒品海洛因，雖與原先與丁○○之約定不符，然因積欠
    丁○○五萬元之款項，且綽號「阿猴」之成年男子告知如不
    攜帶回臺，將積欠伊及丁○○更多之款項；詎戊○○明知該
    空登機箱已夾藏海洛因，係毒品危害防制條例第二條第二項
    第一款所規定之第一級毒品，且為懲治走私條例「公告管制
    物品項目及其數額」甲類第四款所定管制進出口之物品，不
    得運輸或私運進口，竟為求抵償債務及前往泰國旅遊之代價
    ，而與丁○○、綽號「大頭」、「阿文」、阿猴」等成年男
    子基於共同犯罪意思聯絡，而應允將該夾藏第一級毒品海洛
    因之登機箱攜帶回臺，並於所參加旅行團欲返國時，將之交
    付隨團不知情之成年導遊後，由導遊將該登機箱交付中華航
    空公司運送回臺，戊○○亦於同日下午四時三十分搭乘中華
    航空公司ＣＩ六九六班次班機回臺，並於同日晚上九時三十
    分入境臺灣，而以此方式運輸、私運管制物品第一級毒品海
    洛因入境。
  (三)嗣於同日（十四日）晚上十時許，入境檢查時，為警當場查
    獲，並扣得其所運輸入境之第一級毒品海洛因六包（淨重二
    七七八點四０公克、空包裝重三四三點八六公克、純度百分
    之六六點三八、純質淨重一八四四點三０公克）、登機箱二
    只及其所有供本案犯罪聯絡使用之門號000000000
    0號行動電話一支（摩托羅拉廠牌門號、含晶片卡一張）。
    並經警於同日晚上十時三十分，持檢察官核發之拘票，在桃
    園中正國際機場入境大廳拘提到場接應戊○○之丁○○到案
    ，並扣得丁○○所有供本案犯罪聯絡使用之行動電話四支（
    1.門號不詳、摩托羅拉廠牌、序號：0000000000
    00000號一支。2.門號：0000000000號、Ｎ
    ＯＫＩＡ廠牌、序號：000000000000000號
    一支。3.門號：0000000000號、ＮＯＫＩＡ廠牌
    、序號：000000000000000號一支。4.門號
    ：0000000000號、全虹廠牌、序號：00000
    0000000000號一支。）及晶片卡三張（1.000
    0000000號一張。2.0000000000號一張。
    3.門號不詳一張。）等物。
四、案經臺中市警察局第四分局、海岸巡防總局中部地區巡防局
    報請臺灣臺中地方法院檢察署檢察官偵查起訴。
    理    由
一、(一)訊據上訴人即被告（以下簡稱被告）辛○○除否認知悉所
    運送之物品為第一級毒品海洛因外，餘均供承不諱，其辯稱
    ：被告丁○○僅告訴伊去香港幫忙帶管制之中藥材或胎盤素
    回台，如果被發現最多處罰金，他們會處理，伊不知綑綁在
    身上帶回的東西是海洛因，且伊供出毒品來源而查獲丁○○
    ，應有減刑之適用云云。(二)訊據被告丁○○固坦承有為鄧朝
    鴻找被告壬○○、辛○○前往香港，且有去旅行社拿被告壬○○、辛○○之護照、簽證及機票，及駕車載其二人前往桃
    園中正國際機場，並各交付港幣二千餘元；及介紹被告戊○○予綽號「大頭」之人，於被告戊○○入境時一併在機場為
    警查獲等事實，惟否認有何運輸第一級毒海洛因及私運管制
    物品進口犯行，辯稱：伊受僱於鄧朝鴻所經營之人力仲介公
    司，是鄧朝鴻叫伊找人去香港工作，伊駕車載被告壬○○、
    辛○○前往機場、交付金錢，都是依鄧朝鴻指示辦理；又伊
    僅介紹被告戊○○予綽號「大頭」之人，其餘均未參與，因
    綽號「大頭」之人告知被告戊○○回國可以還伊款項，伊才
    去機場向被告戊○○要錢，伊並無參與運輸及私運管制物品
    第一級毒品海洛因進口云云。(三)訊據被告戊○○固坦承受丁○○之邀前往泰國攜帶物品回台，及在中正國際機場被查獲
    以其名義登記之登機箱內藏有毒品海洛因之事實，惟否認運
    輸第一級毒海洛因及私運管制物品進口犯行，辯稱：伊當時
    並不確定空皮箱內夾帶的是海洛因，且伊原打算回台後不去
    領取該夾藏毒品海洛因之登機箱，伊不知道不去領也是犯罪
    云云。
二、經查：
  (一)被告壬○○、辛○○二人確接受被告丁○○之安排，並提供
    食宿、機票、旅費前往香港，且於途中由被告丁○○各交付
    被告壬○○門號0000000000號行動電話一支、被
    告辛○○門號0000000000號行動電話一支、被告
    辛○○並攜帶自己所持用之門號0000000000號行
    動電話一支，供與被告丁○○及前往香港後與在香港接應之
    甲○○（當時其等僅知該人綽號為「小劉」）聯絡使用。嗣
    二人即分別於九十四年三月十八日下午二時十分許、三時許
    ，搭乘中華航空公司ＣＩ六一三號、ＣＸ五六五班次班機前
    往香港地區，抵達香港後，則由甲○○安排進住香港晶華酒
    店第一０三二號房，並付清住宿費用。迄同年三月二十日下
    午，甲○○即攜帶第一級毒品海洛因各四包，前往香港晶華
    酒店第一０三二號房，要求被告壬○○、辛○○二人將第一
    級毒品海洛因以膠帶、紗布綑綁、黏貼在身上，而以此方式
    夾帶回臺；被告壬○○、辛○○應允後，旋由甲○○將第一
    級毒品海洛因四包以膠帶、紗布分別綑綁在被告壬○○之後
    背、左、右小腿，將第一級毒品海洛因四包以膠帶、紗布分
    別綑綁在被告辛○○之後背、左、右小腿；事畢即由甲○○
    駕車搭載被告壬○○、辛○○前往機場，二人即於同日晚上
    分別搭國泰航空公司ＣＸ四六四班次、中華航空公司ＣＩ六
    一八號班次班機回臺，並於同日晚上十時許、十一時許抵達
    桃園中正國際機場，分別為警查獲等事實，業據被告辛○○
    、壬○○於警詢、檢察官訊問、原審及本院審理中均坦承不
    諱，且互核相符，並有中部地區巡防局臺中機動查緝隊搜索
    、扣押筆錄、扣押物品目錄表、臺北關稅局扣押貨物、運輸
    工具收據及搜索筆錄、中正國際機場入出境服務站檢查通知
    單各二件、被告壬○○、辛○○護照影本各一件、查獲現場
    照片十四張（被告壬○○部分）、查獲現場照片十三張（被
    告辛○○部分）等附卷可稽，應認被告辛○○、壬○○二人
    此部分之自白與事實相符。
  (二)被告辛○○以膠帶、紗布等綑綁在後背、左、右小腿，而夾
    帶入境之物品經送法務部調查局鑑定後，認該扣案物品係第
    一級毒品海洛因四包（淨重一二四五點四七公克、空包裝重
    七七七點八八公克、純度百分之九二點七八、純質淨重一一
    五五點五五公克），有該局九十四年五月二日調科壹字第一
    二００一五七五一號鑑定通知書一件在卷可按（見九十四年
    度偵字第五三０四號卷第六五頁）。被告壬○○以膠帶、紗
    布等綑綁在後背、左、右小腿，而夾帶入境之物品經送法務
    部調查局鑑定後，認該扣案物品係第一級毒品海洛因四包（
    淨重一一一七點八三公克、空包裝重六八七點二０公克、純
    度百分之九二點七八、純質淨重一０三七點一二公克），有
    該局九十四年五月二日調科壹字第一二００一五七五０號鑑
    定通知書一件在卷可查（見九十四年度偵字第五三０二號卷
    第六五頁）。足認被告辛○○、壬○○二人自香港地區夾帶
    入境之物確為第一級毒品毒洛因，且屬懲治走私條例所公告
    管制進出口之物品無疑。
  (三)上揭被告戊○○受被告丁○○之邀，而由被告丁○○安排參
    加旅行團，於九十四年四月九日搭乘中華航空公司ＣＩ０六
    五班次班機前往泰國，抵泰國後即依被告丁○○之指示撥打
    000000000號電話與綽號「阿猴」之成年男子聯繫
    ，並於九十四年四月十四日上午七時許，由綽號「阿猴」之
    成年男子在泰國曼谷日航酒店，將二只已在皮箱夾層夾帶第
    一級毒品海洛因之黑色空登機箱交付被告戊○○，由其於所
    參加之旅行團返國時，將之交付隨團不知情之成年導遊後，
    由導遊將該登機箱交付中華航空公司運送，戊○○則於同日
    下午四時三十分搭乘中華航空公司ＣＩ六九六班次班機回臺
    ，於同日晚上九時三十分入境臺灣，而以此方式運輸、私運
    管制物品第一級毒品海洛因入境，旋即為警查獲等事實，業
    據被告戊○○於警詢、檢察官訊問及原審審理中均坦承不諱
    ，且於原審準備程序中為認罪之陳述（見原審卷第三十九頁
    、第八十九頁），核與證人庚○○分別於警詢、檢察官訊問
    所證述及本院審理中結證之情節相符，並有被告戊○○護照
    影本、臺北關稅局扣押貨物、運輸工具收據及搜索筆錄、臺
    中市警察局第四分局搜索筆錄、扣押物品目錄表、查獲現場
    及登機箱Ｘ光照片二十四張附卷可查，應認被告戊○○之自
    白與事實相符，而得為證據。且被告戊○○以登機箱夾帶之
    扣案物品經送法務部調查局鑑定結果，認該扣案物品係第一
    級毒品海洛因六包（淨重二七七八點四０公克、空包裝重三
    四三點八六公克、純度百分之六六點三八、純質淨重一八四
    四點三０公克），有該局九十四年六月十五日調科壹字第一
    二００一五九０四號鑑定通知書一件在卷可稽（見九十四年
    度偵字第七０九三號卷第八０之四頁），足認被告戊○○自
    泰國地區以登機箱夾藏入境之物確為第一級毒品毒洛因，且
    屬懲治走私條例所公告管制進出口之物品無疑。其所辯當時
    不確定登機箱內是不是海洛因云云，應係事後卸責之詞，難
    以採信。
  (四)被告辛○○、壬○○二人均自陳於九十四年三月初始經由證
    人己○○介紹認識被告丁○○，且被告丁○○對其二人係以
    「小陳」自稱，顯見其二人於斯時，並不知被告丁○○之真
    實姓名、年籍，詎其二人竟接受甫認識之被告丁○○以五萬
    元之代價安排前往香港旅遊，代為夾帶物品回國，且相關護
    照、簽證之辦理及機票、食宿等費用均由被告丁○○招待，
    此事實迭據其二人於偵查及原審中均直承不諱。被告辛○○
    且於警詢時供述伊是第一次出國，是臺中「小陳」招待者，
    到香港住在晶華酒店，是香港「小劉」要其帶一些中藥材。
    「小陳」及「小劉」都說是中藥材，查到沒關係（見九十四
    年度偵字第五三０五號卷第三十一、三十二頁）；於偵訊中
    供稱被告丁○○招待其前往香港遊玩，且於機場交付相當於
    一萬元之港幣供其花用，綽號「小劉」之人告知係中藥材胎
    盤素等語；於原審訊問時亦供稱將扣案物品綑綁在身上是要
    逃避Ｘ光檢查等情，可見被告辛○○於接受被告丁○○之招
    待出國，並代為辦理相關護照、簽證、機票等事宜，且於出
    國前並交付相當於一萬元之港幣供其到香港後花用，另交付
    二支行動電話分別供被告辛○○、壬○○與被告丁○○及香
    港綽號「小劉」者聯繫之用；而如前所述，被告辛○○、壬○○均係同時由被告丁○○自嘉義以車輛一起搭載前往臺中
    住宿一夜後，始再一同前往機場，並分別搭乘不同班次班機
    前往香港者；而被告辛○○、壬○○同行之目的均係受被告
    丁○○之招待前往香港旅遊，則在此搭車前往機場、同住一
    夜的過程中，二人豈有不相互討論前往香港之目的之理；且
    又分別搭乘不同班機前往，到了香港之後又住同一酒店房間
    ；謂被告辛○○不知其前往香港所欲夾帶之物係管制物品，
    顯難令人置信，否則如何平白無故接受招待，且又有如此周
    密及掩人耳目之作為。
  (五)被告辛○○雖辯稱其不知道所夾帶運輸之物為第一級毒品海
    洛因云云。然查被告辛○○、壬○○二人夾帶本件扣案物品
    進口之方式係由甲○○將第一級毒品海洛因各四包，分別以
    膠帶、紗布嚴密綑綁於被告辛○○、壬○○之後背及左、右
    小腿上，此業據被告辛○○、壬○○於警偵訊及審理中供述
    明確，並有其二人為警查獲時所拍攝之照片在卷可稽。而此
    種夾帶毒品進口之方式，近年來為檢、警破獲之案件甚多，
    且廣經電視、報章及雜誌等媒體多方報導。查被告辛○○迄
    案發時已年滿三十五歲，且從事中古車買賣為業，被告壬○○迄案發時已年滿六十三歲，均為心智成熟且富社會經驗之
    人，對此等社會事實及現象，自不能諉為不知。又被告辛○○、壬○○均自陳不認識綽號「小劉」之人，其真實姓名如
    何、年籍、住居所均付諸闕如，僅被告丁○○有告知前往香
    港時該綽號「小劉」之人會撥打電話與渠等聯絡，此情均足
    以認定綽號「小劉」之人為一素未謀面之陌生男子。而被告
    二人在此陌生男子持第一級毒品海洛因至香港晶華酒店第一
    ０三二號房，欲以膠帶、紗布將之綑綁在其等之後背及左、
    右小腿，而要求以此方式由被告壬○○、辛○○搭機夾帶進
    口時，其所為夾帶之方式，在在顯示此種行為應係犯罪行為
    ，否則斷無如此與常理相悖甚遠之舉。而被告壬○○、辛○○在接受此陌生男子此等無理之要求，豈可能完全不加尋問
    、確認，又豈可能於綽號「小劉」之人任意編織表示係中藥
    材或稱係胎盤素時，即未求證確實，而遽以上揭綑綁於身體
    之方式夾帶，應可認至少其二人於同意以上揭方式夾帶闖關
    時，業已知悉所運輸之物品係第一級毒品海洛因；參以自卷
    附之照片觀察，該等物品係包裝成四方形，且厚度甚薄，自
    外觀即可一望而知係粉末狀之物，且顯係專為綑綁於身體夾
    帶而製作，與一般夾帶毒品闖關之方式大致相同。再佐以被
    告壬○○、辛○○此次前往香港，其有關機票、食宿等均係
    由被告丁○○所支付，且於出境前更各交付約相當於一萬元
    之港幣供其二人在港花用，並交付二支行動電話供其等與丁○○及「小劉」聯繫，復承諾以五萬元之代價為其二人夾帶
    物品進口之代價，被告丁○○在其二人身上之花費，經計算
    至少有數萬元之譜。衡諸一般常情，有何種管制之中藥材，
    值得被告丁○○等人花費如此龐大之費用，不僅免費招待被
    告辛○○、壬○○旅遊香港，且各可獲得五萬元之代價；而
    被告辛○○、壬○○竟接受甫認識之被告丁○○招待旅遊，
    並任由第一次見面且不相識之人以綑綁、黏貼在後背、左、
    右小腿闖關入境之夾帶方式夾帶粉狀物闖關，任何具有一般
    智識之人，均應可認知其所運輸之物品應係第一級毒品海洛
    因無訛，是被告辛○○所辯不知係毒品海洛因於云云，不足
    採信。而證人甲○○於本院審理中所證其受託將「禮物」拿
    到香港晶華酒店交給被告辛○○、壬○○，其不知道是毒品
    海洛因，亦未綑綁在他們身上云云，與被告辛○○、壬○○
    於警偵審中所供均不相符，顯係卸責之詞，亦不足採信。又
    被告辛○○至香港後，於甲○○攜帶海洛因至晶華酒店後才
    確定所夾帶者係毒品海洛因，已如前述。則證人己○○於本
    院所證出國前在台中車上及旅館時，丁○○僅要辛○○、壬○○出國帶中藥違禁品回來云云，自不足以採為被告辛○○
    有利之認定。
  (六)被告丁○○辯稱伊係受僱於鄧朝鴻之公司，是鄧朝鴻叫伊找
    人去香港工作，伊均係依鄧朝鴻指示辦理云云。惟查：(1)被
    告壬○○、辛○○係受被告丁○○之邀前往香港，且由被告
    丁○○代辦其二人之護照、簽證及購買機票後，再於九十四
    年三月十七日由被告丁○○駕車前往嘉義地區搭載被告壬○○、辛○○，先至臺中麗晶酒店住宿一夜後，再於翌日由被
    告丁○○駕車送其二人前往桃園中正國際機場，途中並交付
    門號0000000000號行動電話一支予被告壬○○，
    及前往臺中市不詳手機行辦理門號0000000000號
    行動電話一支予被告辛○○使用，以供其二人前往香港時聯
    絡之用；且於機場各交付二千餘元之港幣供其二人抵達香港
    時花用，並告知被告壬○○、辛○○抵達香港後即會有人接
    應安排等情；及被告戊○○之受招待前往泰國，亦係由被告
    丁○○所邀約，且被告戊○○之護照等資料係交付被告丁○○等事實，為被告丁○○於偵查及原審審理中所坦白承認，
    其此部分之供述，亦據同案被告壬○○、辛○○、戊○○於
    原審審理中經裁定分離證據調查及辯論後，分別以證人身分
    具結證述屬實。又被告戊○○係由被告丁○○告知於九十四
    年四月九日前往桃園中正國際機場向被告丁○○所事先代為
    報名之旅行團報到，且告知抵達泰國之後撥打門號0000
    00000號電話與綽號「阿猴」之人聯絡等情，亦據被告
    戊○○以證人身分具結證述屬實。被告丁○○雖以前情置辯
    ，然查其若非參與犯罪之人，何以主動尋找被告壬○○、辛○○前往香港，且負責搭載被告壬○○、辛○○前往機場搭
    機，更於途中交付被告壬○○、辛○○二人行動電話供其等
    使用，且於搭機前交付港幣各約二千餘元供其二人花用。又
    如前所述，被告壬○○、辛○○所持之電話係在前往機場之
    途中始行交付或辦理開通者，被告丁○○並告知被告壬○○
    、辛○○抵達香港後會有人與其聯絡等語；是知悉被告壬○○、辛○○抵港後之電話聯絡號碼之人，除被告壬○○、辛○○二人外，尚有被告丁○○知悉。而被告壬○○、辛○○
    抵達香港後，果然有甲○○撥打電話與被告壬○○、辛○○
    二人聯絡，顯見甲○○亦係由被告丁○○居間聯繫並告知被
    告壬○○、辛○○二人之抵達時間及聯絡方法者。而甲○○
    即係持第一級毒品海洛因前往香港晶華酒店交付被告壬○○
    、辛○○以前揭方式運輸第一級毒品海洛因回國之人，甲○○對於所欲運輸之物為第一級毒品海洛因自應知之甚詳。而
    本案既係由被告丁○○代為尋找前往香港運毒之人，且由其
    居中聯絡甲○○等人，其與甲○○顯有犯意之聯絡及行為之
    分擔；若謂其並不知道被告壬○○、辛○○所運輸入境之物
    為第一級毒品海洛因，顯與經驗常情不符，被告丁○○所辯
    已然不足採信。又本件被告丁○○安排被告壬○○、辛○○
    前往香港夾帶物品入境之物，如非量微價高之毒品，則為何
    被告丁○○等人願意花費如此之高價招待他人旅遊，並提供
    住宿及花用，且答應願付五萬元之代價，扣除機場所交付一
    萬元（即港幣二千餘元），事後再給付四萬元；凡此亦可見
    其所為本件犯行之目的，係在運輸第一級毒品海洛因入境。
    (2)被告戊○○運輸第一級毒品部分，被告丁○○若非參與犯
    罪之人，則其為何願意出資招待被告戊○○前往泰國旅遊，
    且於收取被告戊○○所交付之護照後，代為報名參加，並告
    知被告戊○○旅行團集合之時間及地點，且告知被告戊○○
    前往泰國後，撥打000000000號電話與綽號「阿猴
    」之人聯絡，此均可見，被告戊○○之前往泰國運輸第一級
    毒品海洛因一事係由被告丁○○所居中聯繫相關事宜，被告
    丁○○並與綽號「阿猴」之人有直接之聯絡，否則其又如何
    告知「阿猴」關於被告戊○○抵達之時間、地點。而該綽號
    「阿猴」之人復係攜帶夾藏第一級毒品海洛因之登機箱前往
    泰國曼谷日航酒店交付被告戊○○之人，被告丁○○既與之
    有直接之聯絡，自應對登機箱內夾藏第一級毒品海洛因之事
    實，亦知之甚詳。且被告戊○○所運輸入境之第一級毒品海
    洛因六包，計淨重二七七八點四０公克，純度復高達百分之
    六六點三八，如經稀釋分裝販賣，其市價幾不可計數；而綽
    號「阿猴」之人於交付此價值甚高之第一級毒品海洛因予被
    告戊○○時，如非已經確認被告戊○○值得信任，且可信其
    運輸毒品回國後，會依約交付予被告丁○○，如何敢將此高
    價值之毒品交付被告戊○○，顯見在綽號「阿猴」之人交付
    毒品供被告戊○○運輸前，應與被告丁○○聯絡確認完畢，
    始符常情。參以被告戊○○運輸毒品抵達桃園中正國際機場
    時，被告丁○○亦前往機場接應等情，亦足以作為被告丁○○參與本件犯行之佐證；而被告丁○○於認識被告壬○○、
    辛○○時，係向其二人自稱「小陳」；認識被告戊○○及證
    人庚○○時，則係自稱「阿堂」等情，業據被告壬○○、辛○○、戊○○及證人庚○○等人分別於偵、審中分別供述明
    確，且為被告丁○○所自承，則其所為若非為找人頭運輸第
    一級毒品海洛因，唯恐被告壬○○、辛○○、戊○○等人為
    警查獲而供出其參與犯行，又何須以假名自稱。綜上所述，
    被告丁○○參與運輸第一級毒品海洛因之事實，至臻明確，
    其所辯不知情云云，顯為臨訟卸責之詞，不足採信。
  (七)按運輸毒品罪祇以所運輸之毒品已實施運送為已足，並非以
    運抵目的地為完成犯罪之要件，換言之，區別該罪既遂、未
    遂之依據，應以已否起運為準，既已起運，構成該罪之輸送
    行為即已完成，不以達到目的地為既遂條件。查被告戊○○
    自陳在泰國曼谷日航酒店收受該綽號「阿猴」之人交付本件
    扣案之登機箱二只，且發現其夾層夾藏有第一級毒品海洛因
    後，仍同意運輸回臺，且交付其所參加之旅行團導遊而委由
    中華航空公司以空運方式運送回臺，已如前述，是被告戊○○既已將夾藏第一級毒品海洛因之登機箱交付運送，已經起
    運，其後復由航空公司運送至桃園中正國際機場，自已經達
    既遂之要件，不論被告戊○○於到達後是否有領取該登機箱
    ，其犯罪均已屬既遂，不因其係於入境時，該登機箱即為海
    關以Ｘ光查驗發覺而有異，故被告戊○○所辯其回臺後本不
    欲領取，應不成立犯罪云云，亦不足以採信。
  (八)此外，並有扣案被告壬○○夾帶入境之第一級毒品海洛因四
    包（淨重一一一七點八三公克、空包裝重六八七點二０公克
    、純度百分之九二點七八、純質淨重一０三七點一二公克）
    、被告辛○○夾帶入境之第一級毒品海洛因四包（淨重一二
    四五點四七公克、空包裝重七七七點八八公克、純度百分之
    九二點七八、純質淨重一一五五點五五公克）、被告丁○○
    交給被告壬○○供本案犯罪聯絡使用0000000000
    號行動電話一支（含晶片卡一張）、被告丁○○交給被告辛○○供本案犯罪聯絡使用之0000000000號行動電
    話一支（含晶片卡一張）、被告丁○○交給被告辛○○供本
    案犯罪聯絡使用之0000000000號行動電話一支（
    含晶片卡一張），及被告戊○○所夾帶入境之第一級毒品海
    洛因六包（淨重二七七八點四０公克、空包裝重三四三點八
    六公克、純度百分之六六點三八、純質淨重一八四四點三０
    公克）、用以夾藏第一級毒品海洛因所用之登機箱二只、被
    告戊○○所有供本案犯罪聯絡所用之0000000000
    號行動電話一支（含晶片卡一張）、被告丁○○所有供本案
    犯罪聯絡使用之行動電話四支（1.門號不詳、摩托羅拉廠牌
    、序號：000000000000000號一支。2.門號
    ：0000000000號、ＮＯＫＩＡ廠牌、序號：00
    0000000000000號一支。3.門號：00000
    00000號、ＮＯＫＩＡ廠牌、序號：00000000
    0000000號一支。4.門號：0000000000號
    、全虹廠牌、序號：000000000000000號一
    支。）及晶片卡三張（1.0000000000號一張。2.
    0000000000號一張。3.門號不詳一張。）扣案可
    資佐證，而被告丁○○所持有之各該行動電話及晶片卡，既
    係於其前往機場接應被告戊○○時所攜帶者，顯係為聯絡之
    用；又運輸毒品犯罪之人，為避免檢、警之查緝及監聽，且
    為分別與不同共犯或上下游聯絡之用，同時持有多號之行動
    電話以供聯繫使用，而確保犯行之隱匿及身分之隱密，為此
    等犯罪所常見者，是雖被告丁○○在偵、審時均否認犯罪，
    然其所攜用之行動電話及晶片卡係供本案犯罪所用之物，應
    可認定。
  (九)事證明確，被告丁○○、辛○○、戊○○等運輸及私運管制
    物品第一級毒品海洛因進口等犯行，均堪以認定。至選任辯
    護人另聲請傳喚證人乙○○，及對被告戊○○進行測謊鑑定
    ，經核均無必要，併予敘明。
三、查海洛因係屬毒品危害防制條例第二條第二項第一款所指之
    第一級毒品，且為懲治走私條例「公告管制物品項目及其數
    額」甲類第四款所定管制進出口之物品，不得運輸或私運進
    口，本案被告丁○○、被告壬○○、辛○○與鄧朝鴻、甲○○、綽號「金龍」之成年男子等人共同自香港地區以身體夾
    帶方式運輸第一級毒品海洛因進口；及被告丁○○、戊○○
    與綽號「大頭」、「阿文」、阿猴」等成年男子共同自泰國
    地區以登機箱夾藏第一級毒品海洛因之方式，運輸第一級毒
    品海洛因進口；核被告丁○○、壬○○、辛○○、戊○○所
    為，均係犯毒品危害防制條例第四條第一項之運輸第一級毒
    品罪，及懲治走私條例第二條第一項之私運管制物品進口罪
    。其等運輸毒品或私運管制物品海洛因進口當然含有持有行
    為，被告丁○○、辛○○、戊○○持有第一級毒品之低度行
    為，應為運輸毒品或私運管制物品海洛因進口之高度行為所
    吸收，不另論以持有第一級毒品罪。按共同正犯之意思聯絡
    ，原不以數人間直接發生者為限，即有間接之聯絡者，亦包
    括在內。如甲分別邀約乙、丙犯罪，雖乙、丙間彼此並無直
    接之聯絡，亦無礙於其為共同正犯之成立，有最高法院七十
    七年台上字第二一三五號判例可資參照。查本案被告辛○○
    之參與本案犯行，雖係由被告丁○○居間聯繫，與鄧朝鴻、
    綽號「金龍」之成年男子間，並無直接之聯絡，然無礙於其
    等均為共同正犯之成立。又被告戊○○之參與本案犯行，其
    與綽號「大頭」、「阿文」等成年男子間亦無直接之聯絡，
    而係由被告丁○○居中聯絡，亦無礙於其等均為共同正犯之
    成立。是被告丁○○、辛○○與鄧朝鴻、甲○○、綽號「金
    龍」之成年男子間，就所犯自香港地區運輸、私運管制物品
    第一級毒品海洛因入境之犯行，有犯意之聯絡及行為之分擔
    ，均為共同正犯。被告丁○○、戊○○與綽號「阿猴」、「
    大頭」、「阿文」等成年男子間，就所犯自泰國地區運輸、
    私運管制物品第一級毒品海洛因入境之犯行，亦有犯意之聯
    絡及行為之分擔，均為共同正犯。被告戊○○、丁○○及綽
    號「大頭」、「阿文」、「阿猴」等人，以將夾藏第一級毒
    品海洛因登機箱交付導遊後向中華航空公司托運行李，而由
    該公司以九十四年四月十四日ＣＩ六九六班次班機載運回臺
    灣地區桃園中正國際機場，係利用不知情之成年人代為運輸
    第一級毒品海洛因，為間接正犯。被告丁○○先後二次運輸
    、私運管制物品第一級毒品海洛因入境之犯行，係以一行為
    觸犯運輸第一級毒品罪及私運管制物品進口罪二罪名，均為
    想像競合犯，應分別從一重之運輸第一級毒品罪處斷。又其
    所為二次運輸第一級毒品之犯行，時間緊接，所犯係構成要
    件相同之罪名，顯係基於概括之犯意反覆為之，為連續犯，
    應依刑法第五十六條規定論以一罪，除法定本刑為死刑、無
    期徒刑部分依法不得加重外，並加重其刑。被告辛○○、戊○○所為前揭犯行，均係以一行為觸犯運輸第一級毒品罪及
    私運管制物品進口罪二罪名，為想像競合犯，應從一重之運
    輸第一級毒品罪處斷。被告丁○○曾因賭博罪，於九十一年
    三月二十五日為臺灣臺中地方法院判處有期徒刑六月確定，
    並於同年四月二十九日易科罰金執行完畢；被告戊○○曾因
    妨害兵役案件，於八十五年二月二十三日為臺灣臺中地方法
    院判處有期徒刑三月確定；又因違反懲治盜匪條例案件，於
    八十五年六月二十五日為本院判處有期徒刑七年五月確定，
    嗣經定應執行刑為有期徒刑七年七月確定，八十八年十二月
    十八日假釋付保護管束，至九十二年五月二日保護管束期滿
    未經撤銷而視為執行完畢，有臺灣臺中地方法院檢察署刑案
    資料查註紀錄表及臺灣高等法院被告全國前案紀錄表各二件
    在卷可稽，其二人於受有期徒刑之執行完畢後，五年內再犯
    本件有期徒刑以上之罪，均為累犯，除法定本刑為死刑、無
    期徒刑部分依法不得加重外，餘均應依刑法第四十七條規定
    加重其刑，被告丁○○並遞加之。被告辛○○之選任辯護人
    雖辯稱被告辛○○於為警查獲後，已供出上手及所運輸毒品
    之來源，符合毒品危害防制條例第十七條減刑之規定等語。
    然按毒品危害防制條例第十七條規定：犯第四條第一項之罪
    ，供出毒品來源，因而破獲者，得減輕其刑，其立法意旨重
    在鼓勵具體供出其上游販毒者，俾資追查該毒梟前手及其上
    游毒品，以杜絕毒品之蔓延與氾濫為目的。倘未因其自白進
    而查獲毒梟前手或其上游毒品者，自不得執此邀本條規定之
    寬減。查被告辛○○固於警詢時係供出本案邀其前往香港之
    人為綽號「小陳」之人（見九十四年度偵字第五三０四號第
    七至十頁），再於九十四年四月十五日檢察官訊問時當庭指
    認被告丁○○即係綽號「小陳」之人（同上偵卷第六十四頁
    ）；然查被告丁○○係於被告戊○○為警逮捕時，即已在桃
    園中正國際機場為警一併查獲，且於九十四年四月十五日警
    詢時，承辦之員警即已知悉其有參與被告壬○○、辛○○二
    人運輸毒品之犯行，並就此部分詳為詢問，有該警詢筆錄在
    卷可查；而被告辛○○於警詢時僅供出招待前其往香港運輸
    毒品之人為綽號「小陳」之人，及曾違規遭交通警察開單處
    罰，對於綽號「小陳」之人之真實姓名為何，所駕車輛車牌
    號碼為何，車主名義是否即為被告丁○○，均未供出；又檢
    察官九十四年四月十五日之訊問，僅係由被告辛○○指認被
    告丁○○是否即係其所稱綽號「小陳」之人而已，當時被告
    丁○○既已遭警查獲，顯見被告丁○○之查獲，並非因被告
    辛○○之供述所致，且其所運輸毒品之來源雖係甲○○，然
    所交付之毒品係從何而來，亦迄未查獲；難認有因其供述而
    查獲其所運輸毒品之來源，自與毒品危害防制條例第十七條
    所定供出毒品來源，因而破獲者，得減輕其刑之規定不符，
    被告辛○○之選任辯護人此部分所辯，並不可採。
四、
  (一)查被告辛○○、壬○○二人所運輸之第一級毒品其數量分別
    為：被告辛○○運輸第一級毒品海洛因四包（淨重一二四五
    點四七公克、空包裝重七七七點八八公克），被告壬○○運
    輸第一級毒品海洛因四包（淨重一一一七點八三公克、空包
    裝重六八七點二０公克），其等其所運輸之數量固均頗為龐
    大，且均係純度百分之九二點七八之高純度海洛因，一旦運
    輸入境而交付販賣之毒梟，經過稀釋分裝販賣予施用毒品之
    人，其所可能產生之社會危害，固不容小覷。但查被告辛○○為高中畢業，所受之教育程度不高，社會適應及謀生能力
    或較為不足；其參與本件犯行係因貪圖被告丁○○所提供免
    費招待香港旅遊之小利，且其事之伊始，被告丁○○並未明
    說去香港所要夾帶、運輸之物即係第一級毒品海洛因，僅知
    為如被查獲有可能遭罰之違禁物品，是抵達香港後，甲○○
    攜帶第一級毒品前往香港晶華酒店，要求其以將第一級毒品
    綑綁在身上夾帶入境之時，其始應知所運輸之物為第一級毒
    品海洛因，業如前述。而參酌其教育程度，及係第一次出國
    旅遊，細思其當時之處境，身處人生地不熟之香港地區，甲○○攜毒而至之時，被告辛○○已受被告丁○○之招待而旅
    遊完畢，正待搭機返國，已成騎虎難下之勢，雖其於當時仍
    可以有自由決定要不要為被告丁○○及甲○○運輸毒品，然
    此等情境正是被告丁○○、甲○○等首惡之徒所利用俗稱「
    吃人口軟」、「拿人手短」之人性弱點；且其為求能儘快回
    到其所熟悉之臺灣地區，而生行險僥倖之心，故而同意為被
    告丁○○等人運輸毒品，又被告辛○○、壬○○又係甫於入
    境時即為警查獲，並未實際發生戕害國人身心健康之具體危
    害，雖其所為甚不足取，然倘仍遽處以法定本刑之最低刑度
    即無期徒刑，仍屬失之過苛，難謂符合罪刑相當性及比例原
    則，更無從與毒梟首惡之行為有所區隔，是其犯罪情狀相較
    於法定之重刑，在客觀上足以引起一般人之同情，情節尚堪
    憫恕，爰依刑法第五十九條之規定，酌量減輕其刑。
  (二)又被告戊○○所運輸之第一級毒品其數量為第一級毒品海洛
    因六包（淨重二七七八點四０公克、空包裝重三四三點八六
    公克），數量亦頗為龐大，且其純度高達百分之六六點三八
    ，一旦運輸入境而交付販賣之毒梟，經過稀釋分裝販賣予施
    用毒品之人，其所可能產生之社會危害，亦甚可觀；但查被
    告戊○○僅為高職畢業，因貪圖被告丁○○所提供免費泰國
    旅行團旅遊之小利，而答應被告丁○○之邀約，且一開始，
    被告丁○○並未明說去泰國所要夾藏、運輸之物即係第一級
    毒品海洛因，而是告知所運送者為所稱之奈米Ｃ高科技產品
    ，迄被告戊○○抵達泰國後，綽號「阿猴」之人攜帶夾藏第
    一級毒品海洛因之登機箱前往泰國曼谷日航酒店，要求其帶
    回時，被告戊○○始知所運輸之物為第一級毒品海洛因，已
    如前述；參酌其教育程度，第一次出國旅遊，復因綽號「阿
    猴」之人以如不代為運輸回國，其對被告丁○○之債務將累
    積更多等語，衡其當時之處境，身處異域，綽號「阿猴」之
    人攜毒而至之時，其已受被告丁○○之招待旅遊完畢，亦已
    成騎虎難下之勢，雖其於當時仍可以自由決定要不要為被告
    丁○○及綽號「阿猴」之人運輸毒品，終仍決定為「阿猴」
    及被告丁○○等人運輸該夾藏海洛因之登機箱回國，實亦受
    被告丁○○、綽號「阿猴」等人利用其人性弱點，致生行險
    僥倖之心，且甫於入境時即為警查獲，並未實際發生戕害國
    人身心健康之具體危害，雖其所為甚不足取，然倘仍遽處以
    法定本刑之最低刑度即無期徒刑，同屬失之過苛難謂符合罪
    刑相當性及比例原則，更無從與毒梟首惡之行為有所區隔，
    是其犯罪情狀相較於法定之重刑，在客觀上足以引起一般人
    之同情，情節尚堪憫恕，爰依刑法第五十九條之規定，酌量
    減輕其刑。
五、原審審酌(一)被告辛○○原非品行不端之人，僅高中畢業之教
    育程度，因貪圖被告丁○○免費招待旅遊之小利，致罹重典
    ，及第一級毒品海洛因對社會之危害甚大，屢履經政府廣為
    宣導查禁，被告辛○○仍輕啟僥倖之心而為運輸犯行，且其
    所運輸之海洛因四包〔淨重一二四五點四七公克、空包裝重
    七七七點八八公克〕，數量甚多，復為高純度（純度達百分
    之九十二點七八）之毒品，如經運輸入境交付被告丁○○等
    人，再經稀釋分裝後販賣予施用毒品者，其所可能產生之社
    會危害甚鉅，幸於其甫入境即為警查獲，所運輸之第一級毒
    品海洛因未及流出，暨其因本案犯罪所取得之利益不高，對
    於本案運送之事實經過坦白承認且供述明確，犯罪後之態度
    良好等一切情狀，予以量處有期徒刑十二年。(二)被告丁○○
    有賭博、公共危險罪等前科，有臺灣臺中地方法院檢察署刑
    案資料查註紀錄表及臺灣高等法院被告全國前案紀錄表各一
    件在卷可稽，其素行不佳，且先後二次以前揭方式招待他人
    出國旅遊，再俟機由其在國外之共犯即甲○○、綽號「阿猴
    」等人要求被告壬○○、辛○○、戊○○運輸第一級毒品入
    境，於被告壬○○、辛○○遭查獲後不及一月，又再次邀戊○○犯案，足見其目無法紀，犯罪之方法、手段甚為惡劣；
    又所運輸進口之海洛因多達十四包（其中被告壬○○所運輸
    者四包〔淨重一一一七點八三公克、空包裝重六八七點二０
    公克〕、被告辛○○所運輸者四包〔淨重一二四五點四七公
    克、空包裝重七七七點八八公克〕、被告戊○○所運輸者六
    包〔淨重二七七八點四０公克、空包裝重三四三點八六公克
    〕，合計淨重達五一四一點七公克），且均係純度甚高之第
    一級毒品，如經運送入境，再予稀釋分裝販賣予施用毒品之
    人，所可能造成之社會危害，幾不可想像，對國民身體健康
    及社會安全之危害甚鉅；且犯後猶飾詞卸責，矢口否認犯行
    ，並無悔悟之心，其犯罪後態度顯然不佳等一切情狀，認有
    將其長久與社會隔離之必要，予以量處無期徒刑，併依刑法
    第三十七條第一項規定宣告褫奪公權終身。(三)被告戊○○僅
    高職畢業之程度，及本案被告丁○○一開始係以招待其前往
    泰國旅遊，順便夾帶其所稱奈米Ｃ之高科技產品為名，被告
    戊○○因此一時短於思慮，貪圖免費旅遊之蠅利，而答應前
    往；迄綽號「阿猴」之人帶來夾藏第一級毒品海洛因之登機
    箱時，復因慮及積欠被告丁○○之債務問題，而生僥倖之心
    ，行險夾帶入境，其犯罪之動機並非至惡，然查其所夾藏入
    境之海洛因六包（淨重二七七八點四０公克、空包裝重三四
    三點八六公克），數量甚多，且係純度甚高之海洛因，一旦
    運輸入境交付販毒之徒，予以稀釋分裝販賣，所可產生社會
    之危害至深，幸於其甫運輸入境之際即為警查獲，所運之第
    一級毒品海洛因未及流出，及其因本案犯罪所取得之利益不
    高（免費旅遊泰國及抵充五萬元之債務），在偵查、原審審
    理中均坦白承認犯罪，並為認罪之陳述，其犯罪後之態度尚
    稱良好等一切情狀，量處有期徒刑十五年。併敘明(一)被告壬○○所運輸入境之第一級毒品海洛因四包（合計淨重一一一
    七點八三公克、空包裝重六八七點二０公克、純度百分之九
    二點七八、純質淨重一０三七點一二公克）、被告辛○○所
    運輸入境之第一級毒品海洛因四包（合計淨重一二四五點四
    七公克、空包裝重七七七點八八公克、純度百分之九二點七
    八、純質淨重一一五五點五五公克）、被告戊○○所運輸入
    境之第一級毒品海洛因六包（合計淨重二七七八點四０公克
    、空包裝重三四三點八六公克、純度百分之六六點三八、純
    質淨重一八四四點三０公克），均屬毒品危害防制條例第二
    條第二項第一款所指之第一級毒品，應依同條例第十八條第
    一項前段規定，不問屬於犯人與否，均諭知沒收銷燬。(二)被
    告辛○○於前往香港前在桃園中正國際機場，由被告丁○○
    交付其供前往香港時充旅費花用相當於新台幣一萬元之港幣
    ，顯係其因本案犯罪所得之物，爰依毒品危害防制條例第十
    九條第一項規定諭知沒收，如全部或一部不能沒收時，追徵
    其價額。至於其受被告丁○○之招待前往香港旅遊之部分，
    係取得免付相關辦理簽證、機票及食宿所需費用之財產上利
    益，並未因此而得有財物。及被告戊○○之受被告丁○○招
    待參加旅行團前往泰國旅遊，係僅取得免付團費之財產上利
    益，被告丁○○允諾於其運輸第一級毒品入境後，得抵銷五
    萬元之債務部分，其亦僅係取得「抵銷債務」之財產上利益
    ，均未因此而得有財物，均與毒品危害防制條例第十九條應
    沒收之規定不符，爰不為沒收之宣告。(三)按毒品危害防制條
    例第十八條第一項規定，得諭知沒收並銷燬之者，以查獲之
    毒品及專供製造或施用毒品之器具為限，並不及於毒品之外
    包裝。且毒品危害防制條例第十九條第一項關於沒收之規定
    ，係採義務沒收主義。故凡犯同條例第四條至第九條、第十
    二條、第十三條或第十四條第一項、第二項之罪者，其供犯
    罪所用之物或因犯罪所得之財物，均應諭知沒收，法院無審
    酌之餘地。而毒品之外包裝有防止毒品裸露、逸出及潮濕之
    功用，利於攜帶及運輸，其係供運輸毒品所用之物，至為顯
    然。是被告壬○○所用以運輸第一級毒品海洛因所用之毒品
    外包裝四個、被告辛○○所用以運輸第一級毒品海洛因所用
    之毒品外包裝四個、被告戊○○所用以運輸第一級毒品海洛
    因所用之毒品外包裝六個，係供其等犯運輸毒品罪所用之物
    ，均應分別依毒品海害防制條例第十九條第一項規定諭知沒
    收。(四)扣案門號0000000000號行動電話一支（Ｎ
    ＯＫＩＡ廠牌、序號：000000000000000號
    、含晶片卡一張），係被告丁○○交付被告壬○○供本案運
    輸第一級毒品海洛因犯罪聯絡所用之物；扣案之門號000
    0000000號行動電話一支（ＮＯＫＩＡ廠牌、序號：
    000000000000000號、含晶片卡一張），係
    被告丁○○交付被告辛○○供本案運輸第一級毒品海洛因犯
    罪聯絡所用之物；扣案之門號0000000000號行動
    電話一支（ＴＯＰＬＵＸ廠牌、序號：000000000
    000000號、含晶片卡一張），係被告辛○○所有並供
    本案運輸第一級毒品海洛因犯罪聯絡所用之物。扣案登機箱
    二只係被告丁○○、綽號「阿猴」等人用以夾藏第一級毒品
    海洛因而交付被告戊○○運輸之用，亦為供本案運輸第一級
    毒品海洛因犯罪所用之物；扣案之門號000000000
    0號行動電話一支（摩托羅拉廠牌門號、含晶片卡一張），
    為被告戊○○所有，供本案運輸第一級毒品海洛因犯罪聯絡
    所用之物，及被告丁○○所有之扣案行動電話四支（1.門號
    不詳、摩托羅拉廠牌、序號：0000000000000
    00號一支。2.門號：0000000000號、ＮＯＫＩ
    Ａ廠牌、序號：000000000000000號一支。
    3.門號：0000000000號、ＮＯＫＩＡ廠牌、序號
    ：000000000000000號一支。4.門號：00
    00000000號、全虹廠牌、序號：00000000
    0000000號一支。）及晶片卡三張（1.000000
    0000號一張。2.0000000000號一張。3.門號
    不詳一張。），為被告丁○○所有供本案運輸第一級毒品所
    用之物。以上扣案物品既係被告丁○○、壬○○、辛○○、
    戊○○等人供犯運輸第一級毒品所用之物，均應依毒品危害
    防制條例第十九條第一項規定諭知沒收。(五)被告壬○○、辛○○運輸第一級毒品時，尚各使用紗布一條分別纏繞、綑綁
    於身體，以掩人耳目，而達其運輸第一級毒品海洛因之目的
    ，此由卷附被告壬○○、辛○○為警查獲時之照片可以得知
    ，顯見該紗布亦係供其二人犯運輸毒品罪所用之物，然承辦
    之員警於本案查獲時，竟疏未一併扣案，致該等物品目前下
    落不明，惟如前所述，毒品危害防制條例第十九條第一項關
    於沒收之規定，係採義務沒收主義，法院無審酌之餘地。該
    等應扣案之紗布二條，雖未扣案，然不能證明已經滅失，自
    仍應依毒品危害防制條例第十九條第一項規定諭知沒收。又
    被告壬○○、辛○○自九十四年三月二十日為警查獲後，即
    經羈押迄今，該等物品自非在被告壬○○、辛○○持有、保
    管中；且該紗布二條原係應扣押之物，乃承辦之治安機關疏
    未一併予以扣案，如於宣告沒收之時，併予諭知「如全部或
    一部不能沒收時，追徵其價額」，對於被告等人，顯然不公
    平，爰不為「如全部或一部不能沒收時，追徵其價額」之宣
    告。(六)被告壬○○、辛○○運輸第一級毒品時，尚使用膠帶
    黏貼於身體，以固定所運輸之毒品，而達其運輸第一級毒品
    海洛因之目的，此亦可由卷附被告壬○○、辛○○為警查獲
    時之照片可以得知；惟其所使用之膠帶，於經警查獲時，已
    經撕毀，此亦可由前揭照片得知，顯已經遭丟棄而滅失，不
    另為沒收之宣告。原判決認事用法俱無不當，量刑亦稱妥適
    ，被告等上訴意旨仍執前詞指摘原判決不當，為無理由，均
    應予以駁回。
據上論斷，應依刑事訴訟法第三百六十八條，判決如主文。
本案經檢察官丙○○到庭執行職務。
中    華    民    國    95    年    1    月   4       日
            刑事第十庭  審判長法  官  林  照  明
                              法  官  林  清  鈞
                              法  官  唐  光  義
上列正本證明與原本無異。
如不服本判決應於收受送達後十日內向本院提出上訴書狀，其未
敘述上訴之理由者並得於提起上訴後十日內向本院補提理由書（
均須按他造當事人之人數附繕本）。
                              書記官  王  麗  珍
中    華    民    國    95    年    1    月   11      日
附表：應沒收之物
一、門號0000000000號行動電話一支（ＮＯＫＩＡ廠
    牌、序號：000000000000000號、含晶片卡
    一張、已扣案）。
二、門號0000000000號行動電話一支（ＮＯＫＩＡ廠
    牌、序號：000000000000000號、含晶片卡
    一張、已扣案）。
三、門號0000000000號行動電話一支（ＴＯＰＬＵＸ
    廠牌、序號：000000000000000號、含晶片
    卡一張、已扣案）。
四、扣案登機箱二只（已扣案）。
五、門號0000000000號行動電話一支（摩托羅拉廠牌
    門號、含晶片卡一張，已扣案）。
六、電話四支（1.門號不詳、摩托羅拉廠牌、序號：00000
    0000000000號一支。2.門號：00000000
    00號、ＮＯＫＩＡ廠牌、序號：00000000000
    0000號一支。3.門號：0000000000號、ＮＯ
    ＫＩＡ廠牌、序號：000000000000000號一
    支。4.門號：0000000000號、全虹廠牌、序號：
    000000000000000號一支。均已扣案）。
七、晶片卡三張（1.0000000000號一張。2.0000
    000000號一張。3.門號不詳一張。均已扣案）。
八、紗布二條（未扣案）。
                                                      Ａ


司法院資訊處製作；財團法人民間司法改革基金會備份。
